臺灣宜蘭地方法院刑事判決
110年度金訴字第1號
公  訴  人  臺灣宜蘭地方檢察署檢察官
被      告  楊孟嘉



            林欣成


上列被告等因違反期貨交易法等案件，經檢察官林小刊提起公訴
（109年度偵字第2689、5645號），本院判決如下：
    主  文
楊孟嘉、林欣成均無罪。
    理  由
一、公訴意旨略以：被告楊孟嘉、林欣成均明知未經主管機關行
    政院金融監督管理委員會（下稱金管會）許可並發給許可證
    照，不得經營接受特定人委任，對委任人之委託資產，就有
    關期貨交易、期貨相關現貨商品或其他經主管機關核准項目
    之交易或投資為分析、判斷，並基於該分析、判斷，為委任
    人執行交易或投資之業務及其他應經主管機關核准之有關業
    務，竟分別為下列犯行：㈠楊孟嘉明知投資本有風險，有賺
    有賠，不可能保證獲利，且其於民國106年、107年間，投資
    期貨大多為虧本，然為取得資金，竟意圖為自己不法之所有
    ，基於詐欺取財、非法經營期貨經理事業之犯意（楊孟嘉所
    涉先後多次非法經營期貨經理事業犯行，屬於集合犯之實質
    上一罪關係，此部分業經臺灣士林地方檢察署檢察官以109
    年度偵字第6200號提起公訴，現由臺灣士林地方法院以109
    年度金訴字第129號案件審理中，不在本件起訴範圍），分
    別於附表一編號1至5所示時間，向附表一編號1至5所示王家
    興、侯淑月、應尚融、林定達、馮泰元等人佯稱：其有可高
    度獲利之期貨操盤技術，可代他人操作期貨買賣，承擔全部
    風險，投資者固定每月分得本金百分之4至12不等之獲利（
    詳附表一編號1至5所示約定獲利比率），剩餘獲利歸其取得
    ，1年期滿退還本金云云，並提出共同投資協議書以為擔保
    ，致王家興、侯淑月、應尚融、林定達、馮泰元等5人均陷
    於錯誤，各於附表一編號1至5所示時間，分別與楊孟嘉簽訂
    如附表一編號1至5所示之共同投資協議書，並交付附表一編
    號1至5所示之金額予楊孟嘉，由楊孟嘉以本人名義操作期貨
    買賣事宜，楊孟嘉收受王家興、侯淑月、應尚融、林定達、
    馮泰元等人所交付之款項後，即就臺灣指數期貨交易為分析
    、判斷後買賣操作台指期交易，而以此方式非法經營期貨經
    理事業，或在網路上投資買賣比特幣、乙太幣等虛擬貨幣。
    嗣王家興、侯淑月、應尚融、林定達、馮泰元等5人未收到
    每月獲利，復未能取回本金，始知受騙；㈡楊孟嘉、林欣成
    明知投資本有風險，有賺有賠，不可能保證獲利，且楊孟嘉
    於106年至107年間，投資期貨大多為虧本，然為取得資金，
    竟共同意圖為自己不法之所有，基於詐欺取財、非法經營期
    貨經理事業之犯意聯絡（楊孟嘉所涉非法經營期貨經理事業
    犯行，同上理由，不在本件起訴範圍），由林欣成負責找人
    投資，楊孟嘉則負責期貨操作事宜。其後，林欣成即於附表
    二編號1、2所示時間，分別向附表二編號1、2所示蔡銀棟、
    賴可綺佯稱：楊孟嘉有可高度獲利之期貨操盤技術，可代他
    人操作期貨買賣，承擔全部風險，投資者固定每月分得本金
    百分之10或11之獲利（詳附表二編號1、2所示約定獲利比率
    ），剩餘獲利歸其取得，1年期滿退還本金云云，並提出共
    同投資協議書以為擔保，且安排楊孟嘉與蔡銀棟、賴可綺見
    面洽談，致蔡銀棟、賴可綺均陷於錯誤，各於附表二編號1
    、2所示時間，分別與楊孟嘉、林欣成簽訂共同投資協議書
    ，並各交付附表二編號1、2所示金額予楊孟嘉、林欣成2人
    。蔡銀棟總計投資新臺幣（下同）246萬6,000元，其中如附
    表二編號1所示匯入楊孟嘉所有中國信託銀行帳戶之33萬2,0
    00元、66萬4,000元，係交由楊孟嘉操作期貨買賣，其餘款
    項則交由林欣成操作虛擬貨幣買賣；賴可綺總計投資57萬2,
    600元，其中如附表二編號2所示匯入楊孟嘉所有中國信託銀
    行帳戶之16萬6,000元，係交由楊孟嘉操作期貨買賣，其餘
    款項則由林欣成操作虛擬貨幣買賣。楊孟嘉、林欣成等人收
    到上開款項後，即就臺灣指數期貨交易為分析、判斷後買賣
    操作台指期交易，而以此方式非法經營期貨經理事業，或在
    網路上投資買賣比特幣、乙太幣等虛擬貨幣。嗣蔡銀棟、賴
    可綺未收到每月獲利，復未能取回本金，始知受騙。因認被
    告楊孟嘉涉犯刑法第339條第1項之詐欺取財罪嫌；被告林欣
    成涉犯刑法第339條第1項之詐欺取財、期貨交易法第112條
    第5項第5款之非法擅自經營期貨經理事業等罪嫌云云。
二、按犯罪事實應依證據認定之，無證據不得認定其犯罪事實；
    又不能證明被告犯罪者，應諭知無罪之判決，刑事訴訟法第
    154條第2項、第301條第1項前段分別定有明文。次按刑事訴
    訟法上所謂認定犯罪事實之證據，係指足以認定被告確有犯
    罪行為之積極證據而言，如未能發現相當證據或證據不足以
    證明，自不能以推測或擬制之方法，為裁判基礎（最高法院
    29年上字第3105號、40年台上字第86號判例意旨參照）；且
    認定犯罪事實所憑之證據，雖不以直接證據為限，間接證據
    亦包括在內，然無論直接證據或間接證據，其為訴訟上之證
    明，須於通常一般之人均不致有所懷疑，而得確信其為真實
    之程度者，始得據為有罪之認定，倘其證明尚未達此一程度
    ，而有合理之懷疑存在而無從使事實審法院得有罪之確信時
    ，即應由法院為諭知被告無罪之判決（最高法院76年台上字
    第4986號判例意旨參照）。
三、公訴人認被告等涉犯前揭罪嫌，無非以被告楊孟嘉於警詢及
    偵查中之供述、被告林欣成於警詢及偵查中之供述、證人即
    告訴人王家興之證述、附表一編號1所示之共同投資協議書
    共7張、匯款申請書1份（107年2月23日侯淑月所匯）、王家
    興元大銀行帳號0000000000000000號帳戶交易明細、證人即
    告訴人侯淑月之證述、附表一編號2所示之共同投資協議書
    共4張、匯款申請書共4張（106年10月27日所匯、107年3月2
    9日所匯、107年5月28日所匯、107年6月26日所匯）、證人
    即告訴人林定達之證述、附表一編號3所示之共同投資協議
    書共3張、林定達所有銀行帳戶存摺明細1張、證人即告訴人
    應尚融之證述、附表一編號4所示之共同投資協議書共1張、
    證人即告訴人馮泰元之證述、附表一編號5所示之共同投資
    協議書共1張（尚未完成簽訂）、匯款申請書1張（107年11
    月19日所匯）、證人即告訴人蔡銀棟之證述、告訴代理人張
    可榆之指述、附表二編號1所示之共同投資協議書共2張、LI
    NE「DD投資朋友群」群組之對話內容1份、蔡銀棟所有中國
    信託銀行帳號000-000000000000號帳戶交易明細1份、證人
    即告訴人賴可綺之證述、附表二編號2所示之共同投資協議
    書共1張、賴可綺所有中國信託銀行帳號000-000000000000
    號帳戶存摺明細、國泰世華銀行帳號000-000000000000號帳
    戶交易明細各1份、同案被告蔡哲銘之供述、蔡哲銘所有中
    國信託銀行000-000000000000號帳戶交易明細1份、被告楊
    孟嘉所有中國信託銀行帳號000-000000000000號帳戶交易明
    細1份、被告林欣成所有中國信託銀行000-000000000000號
    帳戶交易明細、國泰世華銀行帳號000-000000000000號帳戶
    交易明細、元大期貨股份有限公司109年8月13日元期字第10
    90001950號函所附被告楊孟嘉於106年1月至108年3月間之期
    貨交易月對帳單（含交易明細、每月結算損益等資料）光碟
    1片、上開月對帳單中有關「本月期貨平倉損益淨額」之印
    出資料1份等，為其主要論據。
四、訊據被告楊孟嘉堅決否認有何詐欺取財之犯行，辯稱：伊收
    受的投資款都有拿去操作期貨，伊有向投資人保證本金部分
    不會虧損，虧損的話伊會用自己的資產去彌補，伊有賺錢就
    會分配給投資人，賠錢部分伊自己承擔，當初投資失利的時
    候，伊有想用自己的資產去賠償，但是因為部分投資人要求
    伊將資產設定二胎、三胎，導致伊無法一一處理全部債務，
    伊雖然有違法操作期貨，但是並沒有詐欺投資人等語；被告
    林欣成堅決否認有何非法擅自經營期貨經理事業、詐欺取財
    之犯行，辯稱：伊也是被告楊孟嘉的投資人之一，因為伊的
    投資額很小，怕遭被告楊孟嘉踢出群組，所以就聚集小額投
    資人一起投資，由伊出面請被告楊孟嘉操作期貨，獲利都是
    被告楊孟嘉跟伊結算，伊再跟其他小額投資人結算，伊沒有
    拿到其他好處，就是與小額投資人一起獲利而已，至於投資
    虛擬貨幣部分也是一樣，因為伊的投資資金不多，所以聚集
    大家一起投資，伊並沒有詐欺取財的意思，伊也是投資失利
    的被害人，伊自己也損失100餘萬元等語。經查：
　㈠被告楊孟嘉部分：
　⒈按刑法第339條第1項詐欺取財罪之成立，須行為人主觀上有
    為自己或第三人不法所有之意圖，客觀上係以詐術使人將本
    人或第三人之物交付為構成要件。而所謂以詐術使人交付財
    物，必須行為人確有施用詐術，被詐欺人因其詐術完全陷於
    錯誤，而交付財物之因果關係，若其並未施用詐術，或所用
    方法不能認為詐術，或不致使人陷於錯誤，即不構成該罪（
    最高法院46年台上字第260號判例意旨參照）。故如依積極
    證據足可證明行為人確係意圖不法所有時，固得論以刑法第
    339條之罪，倘若行為人施詐術時之意圖尚有存疑，依調查
    之結果復不足以認定其自始具有上述主觀犯罪構成要件，即
    不能概對被告繩以刑事責任。再以刑法上詐欺罪之立法意旨
    ，係以禁止於經濟行為中使用不當之方法得利為規範目的，
    而經濟行為亦因其行為本質及類型，而於交易領域中有其特
    有之行為特性，法律原則上固應保障交易之秩序，惟於具體
    案例中，亦應顧及交易雙方為交易行為時，是否有具體情事
    ，足認其違背正當之經濟秩序，而應予以制裁。否則，經濟
    行為本身原寓有不同程度之不確定性或交易風險，交易雙方
    本應自行估量其主、客觀情事及搜集相關資訊，以作為其判
    斷之參考。以投資基金、股票為例，交易之當事人本應自行
    考量投資標的之績效及交易內容之投資報酬率、資金風險等
    等因素，除具違反詐欺罪之具體情事外，非謂當事人之一方
    有無法依約履行之情形，即應成立詐欺罪，否則刑事詐欺責
    任與民事債務不履行責任將失其分際。從而，行為人如非自
    始基於不法取財或得利之意圖，客觀上亦無施用詐術之行為
    ，或並無損害發生，或所受損害，非由欺罔行為陷於錯誤所
    致，均不得遽以詐欺罪相繩。
　⒉細譯被告楊孟嘉分別與告訴人王家興、侯淑月、應尚融、林
    定達、蔡銀棟簽立之共同投資協議書內容略為：「甲方承擔
    全額風險賠償，其投資之每日獲利，乙方固定分得獲利之40
    %」、「甲方承擔全額風險賠償，其投資之每月獲利，乙方
    固定分得本金獲利之11%」、「甲方承擔全額風險賠償，其
    投資之每月獲利，乙方固定分得本金之12%」、「甲方承擔
    全額風險賠償，其乙方固定獲得每月之部份獲利」、「本合
    夥投資經營期限為一年期，一年期滿需退還本金」、「假設
    投資失利本金虧損，虧損之本金，甲方應於一年約期滿補足
    即可」等語（109年度偵字第2689號卷㈠第14至20頁、第26至
    28頁、第36頁、第39至41頁；109年度偵字第993號卷第131
    頁），並佐以證人即告訴人王家興於偵查中具結證稱：被告
    楊孟嘉沒有說一定會賺錢，但說每個月會發給我們利潤，我
    們有簽協議書，約定是保本的等語（109年度偵字第2689號
    卷㈡第5頁背面）；證人即告訴人應尚融於偵查中具結證稱：
    被告楊孟嘉透過告訴人王家興轉達給伊，沒有說保證獲利，
    但說多的可以給伊，假設有賠，時間到了也會還給伊，就是
    保本的意思等語（109年度偵字第2689號卷㈡第10頁），可徵
    被告楊孟嘉就其與告訴人等間共同投資之約定，並未保證一
    定獲利，亦未保證投資期貨不會虧損，僅係被告楊孟嘉願就
    投資損失，於約定期滿後補足並返還告訴人等，堪以認定為
    真實，此觀上開共同投資協議書均約明「假設投資失利本金
    虧損，虧損之本金，甲方應於一年約期滿補足即可」甚明。
　⒊再者，被告楊孟嘉於收受告訴人等交付之投資款期間內，確
    有頻繁進出期貨交易市場一情，亦有元大期貨股份有限公司
    109年8月13日元期字第1090001950號函及所附被告楊孟嘉自
    106年1月1日起至108年12月31日對帳單（含交易明細、每月
    結算損益等資料）1份在卷可參（109年度偵字第2689號卷㈡
    第35至77頁），又參諸證人即告訴人王家興於偵查中具結證
    稱：伊有拿到10個月的利潤，一開始每個月有7、8%，告訴
    人侯淑月的利潤，被告楊孟嘉是發給伊，伊再給告訴人侯淑
    月，後來獲利比較少，最後1、2個月只有2%等語（109年度
    偵字第2689號卷㈡第5頁背面至第6頁）；證人即告訴人應尚
    融於偵查中具結證稱：伊只有拿到1、2個月的利潤，實際拿
    到好像只有2、3%等語（109年度偵字第2689號卷㈡第10頁背
    面）；證人即告訴人林定達於警詢中證稱：伊迄今共取得獲
    利款項約4、5萬元左右等語（109年度偵字第2689號卷㈠第37
    頁背面）；證人即告訴人馮泰元於偵查中具結證稱：伊有分
    得2次利潤等語（109年度偵字第2689號卷㈡第15頁）；證人
    即告訴人蔡銀棟於警詢中證稱：伊確實在第1筆投資後隔月
    收到該筆投資之獲利等語（109年度偵字第993號卷第23頁）
    ，足徵被告取得告訴人等交付之投資款後，確有將上開投資
    款投入期貨交易市場進行投資，並曾於獲利後將部分獲利款
    項分配與告訴人等，亦堪認定為真實。
　⒋準據上述，被告楊孟嘉既未對告訴人等保證投資期貨必定獲
    利，復於收受告訴人等交付之投資款後，確實將上開投資款
    依約用於投資期貨交易市場，並曾於獲利後將部分獲利款項
    分配與告訴人等，縱令由上開共同投資協議書之記載，可見
    被告楊孟嘉願就投資損失，於約定期滿後補足並返還告訴人
    等之約定，而被告楊孟嘉事實上確未能於約定期滿後彌補告
    訴人等之投資損失，亦僅屬民事債務不履行之範疇，尚難循
    此推認被告楊孟嘉有何公訴意旨所指詐欺取財之主觀犯意及
    客觀行為，自難遽以刑法詐欺取財罪之刑責相繩。
　㈡被告林欣成部分：
　⒈細譯被告林欣成分別與告訴人蔡銀棟、賴可綺簽立之共同投
    資協議書內容略為：「甲方承擔全額風險賠償，其投資之每
    月獲利，乙方固定分得本金獲利之10%」、「甲方承擔全額
    風險賠償，其投資之每月獲利，乙方固定分得本金獲利之11
    %」、「本合夥投資經營期限為一年期，一年期滿需退還本
    金」、「假設投資失利本金虧損，虧損之本金，甲方應於一
    年約期滿補足即可」等語（109年度偵字第993號卷第130至1
    31頁、第149頁），可徵被告林欣成就其與告訴人蔡銀棟、
    賴可綺間共同投資之約定，並未保證一定獲利，亦未保證投
    資期貨不會虧損，僅係被告林欣成願就投資損失，於約定期
    滿後補足並返還告訴人蔡銀棟、賴可綺，堪以認定為真實，
    此觀上開共同投資協議書均約明「假設投資失利本金虧損，
    虧損之本金，甲方應於一年約期滿補足即可」甚明，又稽以
    告訴人蔡銀棟如附表二編號1所示匯入楊孟嘉所有中國信託
    銀行帳戶之332,000元、664,000元；告訴人賴可綺如附表二
    編號2所示匯入楊孟嘉所有中國信託銀行帳戶之166,000元，
    業據證人即告訴人蔡銀棟、賴可綺於警詢中證述綦詳（109
    年度偵字第993號卷第23頁；109年度偵字第1844號卷第18頁
    ），另佐以被告楊孟嘉既未對告訴人等保證投資期貨必定獲
    利，復於收受告訴人等交付之投資款後，確實將上開投資款
    依約用於投資期貨交易市場，並曾於獲利後將部分獲利款項
    分配與告訴人等一節，業如前述，俱徵被告林欣成縱使曾與
    告訴人蔡銀棟、賴可綺簽立上開共同投資協議書，然被告林
    欣成既未對告訴人蔡銀棟、賴可綺保證投資期貨必定獲利，
    復由告訴人蔡銀棟、賴可綺逕將投資款匯入被告楊孟嘉上開
    帳戶，而被告楊孟嘉復確實將上開投資款依約用於投資期貨
    交易市場，並曾於獲利後將部分獲利款項分配與告訴人等，
    則即令被告林欣成事實上確未能於約定期滿後彌補告訴人蔡
    銀棟、賴可綺之投資損失，亦僅屬民事債務不履行之範疇，
    尚難循此推認被告林欣成有何公訴意旨所指詐欺取財之主觀
    犯意及客觀行為，自難遽以刑法詐欺取財罪之刑責相繩。
  ⒉參諸證人蔡哲銘於偵查中證稱：被告林欣成想做投資案，經
    由伊幫忙投資，買虛擬貨幣轉給張期富，事情大約係發生從
    107年間開始，伊有幫被告林欣成那邊的人買過，被告林欣
    成會將他們的錢轉過來給伊，伊再統一去購買，張期富一個
    單子的金額很大，有可能是被告林欣成自己的金額不夠大，
    伊這邊可以湊，所以才透過伊投資張期富，伊與被告林欣成
    沒有合作關係，被告林欣成會把錢轉給伊，伊再把錢轉給張
    期富，伊不用跟被告林欣成說明張期富有何投資案，被告林
    欣成自己在群組裡面就會知道，伊到了107年年底或108年年
    初才知道張期富有問題等語（109年度偵字第993號卷第155
    至157頁），可徵公訴意旨所指告訴人蔡銀棟如附表二編號1
    所示匯入被告楊孟嘉所有中國信託銀行帳戶之332,000元、6
    64,000元以外交由被告林欣成操作虛擬貨幣買賣之其餘款項
    ；告訴人賴可綺如附表二編號2所示匯入被告楊孟嘉所有中
    國信託銀行帳戶之166,000元外交由被告林欣成操作虛擬貨
    幣買賣之其餘款項，亦確由被告林欣成透過證人蔡哲銘購買
    虛擬貨幣投資張期富，且卷內尚乏積極證據足資證明被告林
    欣成曾向告訴人蔡銀棟、賴可綺傳遞投資虛擬貨幣保證獲利
    不會虧損之不實資訊，則縱令被告林欣成因上述虛擬貨幣之
    投資損失，應對告訴人蔡銀棟、賴可綺負擔賠償責任，亦僅
    屬民事債務不履行之範疇，亦難循此推認被告林欣成有何公
    訴意旨所指詐欺取財之主觀犯意及客觀行為，自難遽令被告
    林欣成擔負刑法詐欺取財之罪責。
　⒊徵諸證人即告訴人王家興於偵查中具結證稱：伊有聽過被告
    林欣成，但是沒有接觸，伊知道的是被告林欣成也有投資被
    告楊孟嘉等語（109年度偵字第2689號卷㈡第6頁），再佐以
　　被告楊孟嘉於本院審理時供稱：被告林欣成是伊的投資者之
    一，操作期貨的過程中被告林欣成都沒有參與等語（本院卷
    第249頁），並參之被告林欣成與被告楊孟嘉間亦曾簽立共
    同投資協議書，由被告林欣成出資311,250元與被告楊孟嘉
    投資期貨交易市場等情，亦有被告林欣成與被告楊孟嘉簽立
    之共同投資協議書1份在卷可按（本院卷第123頁），堪認被
    告林欣成單純僅為被告楊孟嘉之投資者之一，本身並無未經
    許可擅自經營期貨經理事業之事實，對於被告楊孟嘉未經許
    可擅自經營期貨經理事業一事，亦乏犯意聯絡及行為分擔，
    此外，卷內復乏其他足資證明被告林欣成非法擅自經營期貨
    經理事業或與被告楊孟嘉共同非法擅自經營期貨經理事業之
    積極證據，則縱令被告林欣成與告訴人蔡銀棟、賴可綺亦曾
    簽立上開共同投資協議書，亦難循此推認被告林欣成有何公
    訴意旨所指非法擅自經營期貨經理事業之主觀犯意及客觀行
    為，自難遽以期貨交易法未經許可擅自經營期貨經理事業罪
    之刑責相繩。
　⒋末按被害人就被害經過所為之陳述，其目的在於使行為人受
    刑事訴追處罰，與行為人處於絕對相反之立場，其陳述或不
    免渲染、誇大。是被害人陳述之被害經過，除須無瑕疵可指
    外，且須就其他方面調查又與事實相符，即仍應調查其他補
    強證據以擔保其指證、陳述確有相當之真實性，而為通常一
    般人均不致有所懷疑者，始得採為論罪科刑依據（最高法院
    100年度台上字第7355號判決意旨參照）。查公訴意旨所指
    情形，固據告訴人蔡銀棟於警詢中、賴可綺於警詢及偵查中
    指證歷歷，然告訴人蔡銀棟於警詢中、賴可綺上開所陳被害
    經過，縱無瑕疵可言，亦須調查其他補強證據，以擔保告訴
    人蔡銀棟、賴可綺上開所證情詞為真實，尚難單憑告訴人蔡
    銀棟、賴可綺上開不利被告林欣成之指訴，遽令被告林欣成
    擔負刑法詐欺取財、期貨交易法未經許可擅自經營期貨經理
    事業之罪責，況告訴人蔡銀棟於警詢中、賴可綺於警詢及偵
    查中之指訴，核與前揭事證所示情節相左，自難逕以告訴人
    蔡銀棟、賴可綺指訴被告林欣成負責集資，被告楊孟嘉負責
    期貨操盤等情，逕認被告林欣成確有刑法詐欺取財、期貨交
    易法未經許可擅自經營期貨經理事業之犯行，並以前揭刑法
    及期貨交易法之刑責相繩。
五、綜上所述，被告楊孟嘉固於上揭時、地，收受告訴人等所交
    付之投資款；被告林欣成固於上揭時、地，邀同告訴人蔡銀
    棟、賴可綺投資期貨及虛擬貨幣，惟被告楊孟嘉、林欣成首
    開所辯情詞尚非無足採信，公訴人所舉證據，復均難以證明
    被告楊孟嘉確有詐欺取財之事實；被告林欣成確有詐欺取財
    及未經許可擅自經營期貨經理事業之事實，其證明程度仍無
    法使本院達於可排除合理之懷疑而形成被告楊孟嘉、林欣成
    有罪之法律上確信之程度，尚不足證明被告楊孟嘉有涉犯詐
    欺取財之犯行；被告林欣成有詐欺取財及未經許可擅自經營
    期貨經理事業之犯行。揆諸首揭法條規定及判例意旨，應認
    本件不能證明被告楊孟嘉、林欣成犯罪，自均應諭知無罪之
    判決。
據上論斷，應依刑事訴訟法第301條第1項，判決如主文。
本案經檢察官林小刊到庭執行職務。
中　　華　　民　　國　　111 　年　　10　　月　　19　　日
                  刑事第二庭審判長法  官  黃永勝
　　　　　　　　　　　　　　　　　法  官  陳盈孜
　　　　　　　　　　　　　　　　　法  官  劉致欽
以上正本證明與原本無異。
如不服本判決，應於收受送達後20日內向本院提出上訴書狀，並
應敘述具體理由。其未敘述上訴理由者，應於上訴期間屆滿後20
日內向本院補提理由書（均須按他造當事人之人數附繕本）「切
勿逕送上級法院」。
                                  書記官  魏翊洳
中　　華　　民　　國　　111 　年　　10　　月　　19　　日
附表一：
編號 被害人 付款日期 付款金額  (單位：新臺幣《下同》) 付款方式 簽訂共同投資協議書內容         簽訂雙方 簽訂日期 約定出資金額  約定獲利及承諾保本 內容 1 王家興 106年10月5日前後 31萬1,250元 現金交付楊孟嘉 甲方：楊孟嘉。 乙方：王家興 106年10月5日 31萬1,250元 「甲方承擔全部風險賠償，其投資之每月獲利，乙方固定分得獲利40%，其餘扣除投資相關手續費後，剩餘獲利歸甲方。」、「本合夥投資經營期間為一年期，一年期滿需退還本金311,250元新台幣整。」、「假設投資失利本金虧損，虧損之本金，甲方應於一年約期滿補足即可。」   106年11月1日2時17分  24萬9,000元 匯入楊孟嘉中國信託銀行000-000000000000號帳戶(王家興元大銀行00000000000000號帳戶轉入83萬元，其中24萬9,000元係王家興投資，其餘款項係王家興朋友投資) 甲方：楊孟嘉。 乙方：侯淑月（侯淑月代王家興簽署）  106年11月1日 24萬9,000元 「甲方承擔全部風險賠償，其投資之每月獲利，乙方固定分得獲利40%，其餘扣除投資相關手續費後，剩餘獲利歸甲方。」、「本合夥投資經營期間為一年期，一年期滿需退還本金249,000元新台幣整。」、「假設投資失利本金虧損，虧損之本金，甲方應於一年約期滿補足即可。」   106年11月16日2時57分  8萬3,000元 匯入楊孟嘉中國信託銀行000-000000000000號帳戶 甲方：楊孟嘉。 乙方：王家興 106年11月20日 8萬3,000元 「甲方承擔全部風險賠償，其投資之每月獲利，乙方固定分得本金之12%，其餘扣除投資相關手續費後，剩餘獲利歸甲方。」、「本合夥投資經營期間為1年期，一年期滿需退還本金83,000元新台幣整。」、「假設投資失利本金虧損，虧損之本金，甲方應於一年約期滿補足即可。」   106年12月28日2時15分  24萬9,000元 匯入楊孟嘉中國信託銀行000-000000000000號帳戶 甲方：楊孟嘉 乙方：侯淑月（侯淑月代王家興簽署） 106年12月25日 24萬9,000元 「甲方承擔全部風險賠償，其乙方固定獲得每月之部分獲利（口頭約定本金之5-7%），其餘扣除投資相關手續費後，剩餘獲利歸甲方。」、「本合夥投資經營期間為1年期，一年期滿需退還本金249,000元新台幣整。」、「假設投資失利本金虧損，虧損之本金，甲方應於一年約期滿補足即可。」   107年2月23日10時41分（侯淑月所匯） 8萬3,000元 匯入楊孟嘉中國信託銀行000-000000000000號帳戶 甲方：楊孟嘉。 乙方：王家興 107年2月23日 8萬3,000元 「甲方承擔全部風險賠償，其乙方固定獲得每月之部分獲利（口頭約定本金之5-7%），其餘扣除投資相關手續費後，剩餘獲利歸甲方。」、「本合夥投資經營期間為1年期，一年期滿需退還本金83,000元新台幣整。」、「假設投資失利本金虧損，虧損之本金，甲方應於一年約期滿補足即可。」   107年3月29日前後 16萬6,000元 現金交付楊孟嘉 甲方：楊孟嘉。 乙方：侯淑月（侯淑月代王家興簽署） 107年3月29日 16萬6,000元 「甲方承擔全部風險賠償，其乙方固定獲得每月之部分獲利（口頭約定本金之5-7%），其餘扣除投資相關手續費後，剩餘獲利歸甲方。」、「本合夥投資經營期間為1年期，一年期滿需退還本金166,000元新台幣整。」、「假設投資失利本金虧損，虧損之本金，甲方應於一年約期滿補足即可。」   107年4月12日前後 8萬3,000元 現金交付楊孟嘉 甲方：楊孟嘉。 乙方：王家興 107年4月12日 8萬3,000元 「甲方承擔全部風險賠償，其乙方固定獲得每月之部分獲利（口頭約定本金之5-7%），其餘扣除投資相關手續費後，剩餘獲利歸甲方。」、「本合夥投資經營期間為1年期，一年期滿需退還本金83,000元新台幣整。」、「假設投資失利本金虧損，虧損之本金，甲方應於一年約期滿補足即可。」   合計 122萬4,250元 　 　   　 2 侯淑月 106年10月28日6時3分 (王家興元大銀行帳戶轉入) 33萬2,000元 匯入楊孟嘉中國信託銀行000-000000000000號帳戶 甲方：楊孟嘉。 乙方：侯淑月 106年10月26日 33萬2,000元 「甲方承擔全部風險賠償，其投資之每月獲利，乙方固定分得獲利之40%，其餘扣除投資相關手續費後，剩餘獲利歸甲方。」、「本合夥投資經營期間為1年期，一年期滿需退還本金332,000元新台幣整。」、「假設投資失利本金虧損，虧損之本金，甲方應於一年約期滿補足即可，唯獲利部分仍以原本金金額計算」   107年3月29日11時44分 33萬2,000元 匯入楊孟嘉中國信託銀行000-000000000000號帳戶 甲方：楊孟嘉。 乙方：侯淑月 107年3月29日 33萬2,000元 「甲方承擔全部風險賠償，其乙方固定獲得每月之部分獲利（口頭約定本金之5-7%），其餘扣除投資相關手續費後，剩餘獲利歸甲方。」、「本合夥投資經營期間為1年期，一年期滿需退還本金332,000元新台幣整。」、「假設投資失利本金虧損，虧損之本金，甲方應於一年約期滿補足即可。」   107年5月28日11時44分及107年6月26日16時17分 16萬6,000元及74萬9,000元 匯入楊孟嘉中國信託銀行000-000000000000號帳戶 甲方：楊孟嘉。 乙方：侯淑月 107年5月28日 41萬5,000元 「甲方承擔全部風險賠償，其乙方固定獲得每月之部分獲利（口頭約定本金之5-7%），其餘扣除投資相關手續費後，剩餘獲利歸甲方。」、「本合夥投資經營期間為1年期，一年期滿需退還本金415,000元新台幣整。」、「假設投資失利本金虧損，虧損之本金，甲方應於一年約期滿補足即可。」      甲方：楊孟嘉。 乙方：侯淑月 107年7月1日 50萬元 「甲方承擔全部風險賠償，其乙方固定獲得每月之部分獲利（口頭約定本金之5-7%），其餘扣除投資相關手續費後，剩餘獲利歸甲方。」、「本合夥投資經營期間為1年期，一年期滿需退還本金500,000元新台幣整。」、「假設投資失利本金虧損，虧損之本金，甲方應於一年約期滿補足即可。」   合計 157萬9,000元 　 　   　 3 林定達 106年12月22日11時38分 8萬3,000元 匯入楊孟嘉中國信託銀行000-000000000000號帳戶 甲方：楊孟嘉。 乙方：林定達 106年12月21日 8萬3,000元 「甲方承擔全部風險賠償，其投資之每月獲利，乙方固定分得本金之12%，其餘扣除投資相關手續費後，剩餘獲利歸甲方。」、「本合夥投資經營期間為1年期，一年期滿需退還本金83,000元新台幣整。」、「假設投資失利本金虧損，虧損之本金，甲方應於一年約期滿補足即可。」   106年12月21日 8萬3,000元 現金交付楊孟嘉 甲方：楊孟嘉。 乙方：林定達 106年12月21日 8萬3,000元 「甲方承擔全部風險賠償，其乙方固定獲得每月之部分獲利（口頭約定本金之5%），其餘扣除投資相關手續費後，剩餘獲利歸甲方。」、「本合夥投資經營期間為1年期，一年期滿需退還本金83,000元新台幣整。」、「假設投資失利本金虧損，虧損之本金，甲方應於一年約期滿補足即可。」   106年12月21日 8萬3,000元 現金交付楊孟嘉 甲方：楊孟嘉。 乙方：林定達 106年12月21日 8萬3,000元 「甲方承擔全部風險賠償，其乙方固定獲得每月之部分獲利（口頭約定本金之5%），其餘扣除投資相關手續費後，剩餘獲利歸甲方。」、「本合夥投資經營期間為1年期，一年期滿需退還本金83,000元新台幣整。」、「假設投資失利本金虧損，虧損之本金，甲方應於一年約期滿補足即可。」   合計 24萬9,000元 　 　   　 4 應尚融 107年11月19日12時31分、 107年11月19日12時35分、 107年11月19日12時36分 10萬元、5萬元、 1萬6,000元 匯入楊孟嘉中國信託銀行000-000000000000號帳戶 甲方：楊孟嘉。 乙方：應尚融 107年11月6日 16萬6,000元 「甲方承擔全部風險賠償，其乙方固定獲得每月之部分獲利（口頭約定本金之4-5%），其餘扣除投資相關手續費後，剩餘獲利歸甲方。」、「本合夥投資經營期間為1年期，一年期滿需退還本金16萬6,000元新台幣整。」、「假設投資失利本金虧損，虧損之本金，甲方應於一年約期滿補足即可。」   合計 16萬6,000元 　 　   　 5 馮泰元 107年11月19日12時32分 24萬9,000元 匯入楊孟嘉中國信託銀行000-000000000000號帳戶 甲方：楊孟嘉。 乙方：馮泰元 107年11月17日商談（共同投資協議書尚未完成簽訂） 24萬9,000元 「甲方承擔全部風險賠償，其乙方固定獲得每月之部分獲利（口頭約定本金之5%），其餘扣除投資相關手續費後，剩餘獲利歸甲方。」、「本合夥投資經營期間為1年期，一年期滿需退還本金。」、「假設投資失利本金虧損，虧損之本金，甲方應於一年約期滿補足即可。」   合計 24萬9,000元  　   　 
附表二：
編號 被害人 付款日期 付款金額  交款方式 簽訂共同投資協議書內容         簽訂雙方 簽訂日期 約定出資金額  約定獲利及承諾保本內容 1 蔡銀棟 107年7月5日11時24分 33萬 2,000元 匯入楊孟嘉中國信託銀行000-000000000000號帳戶 甲方：林欣成。 乙方：蔡銀棟 107年6月22日 33萬 2,000元 「甲方承擔全部風險賠償，其投資之每月獲利，乙方固定分得本金獲利之10%，其餘扣除投資相關手續費後，剩餘獲利歸甲方。」、「本合夥投資經營期間為1年期，一年期滿需退還本金332,000元新台幣整。」、「假設投資失利本金虧損，虧損之本金，甲方應於一年約期滿補足即可。」   107年7月15日8時59分 5萬元 匯入蔡哲銘中國信託銀行000-000000000000號帳戶 　   　   107年7月19日1時24分 10萬元 匯入蔡哲銘中國信託銀行000-000000000000號帳戶 　   　   107年7月19日1時24分 3萬元 匯入蔡哲銘中國信託銀行000-000000000000號帳戶 　   　   107年7月19日14時8分 66萬 4,000元 匯入楊孟嘉中國信託銀行000-000000000000號帳戶 甲方：楊孟嘉。 乙方：蔡銀棟 107年7月19日 99萬 6,000元 （含107年6月22日共同投資協議書之33萬2,000元） 「甲方承擔全部風險賠償，其投資之每月獲利，乙方固定分得本金獲利之11%，其餘扣除投資相關手續費後，剩餘獲利歸甲方。」、「本合夥投資經營期間為1年期，一年期滿需退還本金996,000元新台幣整。」、「假設投資失利本金虧損，虧損之本金，甲方應於一年約期滿補足即可。」   107年7月30日16時48分 5萬元 匯入蔡哲銘中國信託銀行000-000000000000號帳戶 　   　   107年8月9日20時7分 3萬元 匯入林欣成中國信託銀行000-000000000000號帳戶 　   　   107年8月27日13時42分 5萬元 匯入林欣成中國信託銀行000-000000000000號帳戶 　   　   107年9月20日14時31分 6萬元 匯入林欣成中國信託銀行000-000000000000號帳戶 　   　   107年9月26日9時26分 100萬元 匯入林欣成中國信託銀行000-000000000000號帳戶 　   　   107年10月1日20時45分 10萬元 匯入蔡哲銘中國信託銀行000-000000000000號帳戶 　   　   合計 246萬6,000元 　 　   　 2 賴可綺 107年6月29日0時33分 16萬 6,000元 匯入楊孟嘉中國信託銀行000-000000000000號帳戶 甲方：林欣成。 乙方：賴可綺 107年8月22日 16萬 6,000元 「甲方承擔全部風險賠償，其投資之每月獲利，乙方固定分得本金獲利之10%，其餘扣除投資相關手續費後，剩餘獲利歸甲方。」、「本合夥投資經營期間為1年期，一年期滿需退還本金166,000元新台幣整。」、「假設投資失利本金虧損，虧損之本金，甲方應於一年約期滿補足即可。」   107年7月15日12時37分 5萬元 匯入蔡哲銘哲中國信託銀行000-000000000000號帳戶 　   　   107年8月12日14時24分 3萬元 匯入林欣成中國信託銀行000-000000000000號帳戶 　   　   107年9月20日15時4分 5萬元 匯入林欣成中國信託銀行000-000000000000號帳戶 　   　   107年9月20日15時15分 3萬 1,500元 匯入林欣成中國信託銀行000-000000000000號帳戶 　   　   107年9月26日7時56分 5萬元 匯入林欣成中國信託銀行000-000000000000號帳戶 　   　   107年9月26日8時0分 5萬元 匯入林欣成中國信託銀行000-000000000000號帳戶 　   　   107年10月7日0時13分 4萬 3,100元 匯入林欣成國泰世華銀行000-000000000000號帳戶 　   　   107年10月8日13時49分 5萬元 匯入林欣成國泰世華銀行000-000000000000號帳戶 　      107年10月8日13時54分 2,000元 匯入林欣成中國信託銀行000-000000000000號帳戶 　   　   107年10月8日15時50分 3萬元 匯入林欣成中國信託銀行000-000000000000號帳戶 　   　   107年12月28日5時13分 2萬元 匯入林欣成中國信託銀行000-000000000000號帳戶 　   　   合計 57萬 2,600元